【裁判字號】    95,易,536
【裁判日期】    950630
【裁判案由】    竊盜
【裁判全文】
臺灣桃園地方法院刑事判決               95年度易字第536號
公  訴  人  台灣桃園地方法院檢察署檢察官
被      告  丁○○
                      號
                    （現於臺灣桃園看守所羈押中）
上列被告因竊盜案件，經檢察官提起公訴（95年度偵字第2927號
），及移送併辦（95年度偵字第8359號、第11964 號），本院判
決如下：
    主  文
丁○○連續毀越安全設備竊盜，累犯，處有期徒刑貳年陸月，並
於刑之執行前，令入勞動場所強制工作年。扣案之螺絲起子貳
支、棉質手套壹雙，均沒收。
    事  實
一、丁○○曾於民國78年9 月19日因竊盜案件，經本院以78年度
    訴字第466 號判決判處有期徒刑6 月確定，並於78年12月27
    日執行完畢；再於79年8 月17日因竊盜案件，經本院以79年
    度訴字第352 號判決判處有期徒刑8 月確定，並於80年1 月
    1 日執行完畢；又於81年12月24日因竊盜案件，經本院以81
    年度訴字第1395號判決判處有期徒刑1 年確定，並於82年10
    月11日執行完畢；復於85年8 月5 日因竊盜案件，經本院以
    85年度易字第1147號判決判處有期徒刑1 年10月確定，於87
    年6 月19日假釋期滿未經撤銷，視為執行完畢；末於91年11
    月23日因竊盜案件，經本院以91年度易字第1591號判決判處
    有期徒刑1 年10月，而於91年11月23日確定，並於93年5 月
    31日縮短刑期執行完畢。仍不知悔改，基於意圖為自己不法
    所有之概括犯意，連續為下列竊盜行為，顯有犯罪之習慣：
    (一)丁○○於94年7 月25日某時，破壞丙○○位於桃園縣大溪
      鎮○○里○○○街157 號住處二樓之樓梯間屬安全設備之
      窗戶，使之喪失防閑功能後，再踰越入內（毀損及無故侵
      入住居部分未據告訴），竊取丙○○所有之黃金戒指12枚
      、黃金項鍊8 條、黃金手鍊6 條、滿月戒指15枚、項鍊1
      條、手鍊2 條及鎖片15個。嗣丙○○於同日晚間8 時30分
      許返回上揭住處發現失竊報警，經警於丙○○住處房間內
      化妝台、衣櫥、裝金飾之鐵盒、遭破壞之二樓窗戶上採集
      可疑指紋比對後，發覺為丁○○所遺留，始查悉上情。
    (二)丁○○復於同年10月12日某時以不詳器具（無證據證明係
      屬客觀上具危險性、可供兇器使用之器具），將甲○○位
      於桃園縣中壢市○○○街35之1 號住處四樓屬安全設備之
      氣窗撬開，致該氣窗凹損，使之喪失防閑功能後，再踰越
      入內（毀損及無故侵入住居部分未據告訴），竊取甲○○
      所有、置放於衣櫃內之黃金3 兩。嗣甲○○於同日下午2
      時30分許返回住處發現失竊報警，經警在甲○○隔壁住處
      樓頂上拾獲藏放上開黃金之包裝盒上，採集可疑指紋比對
      後，發覺為丁○○所遺留，始發覺上情。
    (三)丁○○末於95年6 月1 日下午4 時許，見乙○○位於桃園
      縣中壢市水尾里水尾61之57號住處鐵門未上鎖而有機可趁
      ，將該鐵門推開侵入其內（無故侵入住居部分未據告訴）
      ，為避免其遺留指紋經警查獲，戴其所有之棉質手套1 雙
      ，並持所有之客觀上具危險性、可供兇器使用之螺絲起子
      2 支，竊取乙○○所有之黃金戒指2 只、黃金項鍊1 條，
      得手後據為己有；旋即於同日下午5 時許，在上址旁為警
      當場查獲，查悉上情。
二、案經桃園縣政府警察局大溪分局、中壢分局，分別報請臺灣
    桃園地方法院檢察署檢察官偵查起訴及移送併辦。
    理  由
壹、程序方面：
    本件認定事實所引用之本件卷內所有卷證資料（包含人證與
    文書證據、物證等證據），並無證據證明係公務員違背法定
    程序所取得，被告於審判期日對本院提示之卷證，就其證據
    能力部分並未表示異議，且卷內之文書證據，亦無刑事訴訟
    法第159 條之4 之顯有不可信之情況與不得作為證據之情形
    。綜上，依刑事訴訟法第159 條至159 條之5 之規定，本件
    認定事實所引用之本件卷證所有證據（包含人證與文書證據
    、物證等證據），均有證據能力，合先敘明。
貳、實體方面：
一、訊據被告丁○○就上開95年6 月1 日侵入被害人乙○○住處
    內竊盜之犯罪事實，坦承不諱，復經被害人乙○○於警詢中
    之指訴明確，且有贓物認領保管單1 紙在卷可稽、扣案之螺
    絲起子2 支、棉質手套1 雙可佐，是被告此部分之自白與事
    實相符，堪可認定。又被告對於94年7 月25日、同年10月12
    日，侵入被害人丙○○、甲○○住處內竊盜之犯行，矢口否
    認，辯稱：伊當時在公司上班，不知為何被害人丙○○、甲○○之住處內採集到伊的指紋云云；經查，被害人丙○○、
    甲○○就渠等上開住處分別於94年7 月25日、同年10月12日
    遭竊之事實均指訴綦詳；再查：
    (一)經警於被害人丙○○位於桃園縣大溪鎮○○里○○○街15
      7 號住處房間內之化妝台、衣櫥、裝金飾的鐵盒、二樓窗
      戶上採集可疑之指紋，經送內政部警政署刑事警察局鑑驗
      結果，上開指紋經人工析鑑比對，並經輸入指紋電腦系統
      比對結果，與被告留存於內政部警政署刑事警察局指紋卡
      之左拇指、右中指指紋相符，此有內政部警政署刑事警察
      局94年11月8 日刑紋字第0940166666號鑑驗書1 份附卷為
      憑（見臺灣桃園地方法院檢察署95年度偵字第2927號偵查
      卷第18頁至第21頁）。
    (二)被害人甲○○在其位於桃園縣中壢市○○○街35之1 號住
      處同一排頂樓上拾獲藏放遭竊黃金之包裝盒，經警於該包
      裝盒上採集可疑指紋，經送內政部警政署刑事警察局鑑驗
      結果，上開指紋經人工析鑑比對，並經輸入指紋電腦系統
      比對結果，與被告留存於內政部警政署刑事警察局指紋卡
      之左環、左中指指紋相符，此有內政部警政署刑事警察局
      94年12月8 日刑紋字第0940180303號鑑驗書1 份在卷可查
      （見臺灣桃園地方法院檢察署95年度偵字第8359號偵查卷
      第17頁至第22頁）。
    (三)被告矢口否認曾至被害人丙○○、甲○○上揭住處，亦自
      承不認識被害人丙○○、甲○○二人；被告留存於被害人
      丙○○住處指紋之位置，顯非一般人得以隨意觸碰之處，
      又被害人甲○○藏放金飾之包裝盒，係遭人棄置於被害人
      甲○○住處同一排之頂樓上，此據被害人甲○○於警詢中
      指訴明確，該包裝盒並非遭人棄置於一般人通常行走之馬
      路，使被告有誤觸該包裝盒之可能，而係棄置於被害人甲○○住處同一排之頂樓上，倘被告未曾進入被害人丙○○
      之住處、未曾觸碰被害人甲○○藏放金飾之包裝盒，焉能
      於上開處所、物品採集被告留存之指紋？是被告辯稱其未
      曾至被害人丙○○、甲○○上揭住處竊盜云云，則與事實
      不符，無足可採。
    (四)被告復辯稱，94年7 月25日、同年10月12日，其在智景企
      業有限公司工作，不可能至被害人丙○○、甲○○之住處
      竊盜云云，並舉證人即智景企業有限公司負責人李曉穠於
      偵查中之證述為證，及提出考勤卡2 紙、日報表5 紙為證
      ，依證人李曉穠於偵查中證稱僅公司只有中午休息一小時
      等語（見臺灣桃園地方法院檢察署95年度偵字第2927號偵
      查卷第30頁、第31頁），復參以被告94年7 月25日之考勤
      卡，被告當日係上午10時1 分打卡上班，下午5 時9 分打
      卡下班，分別距被害人丙○○同日日間出門上班、晚間8
      時30分返家之間，仍有時間上之差距，且證人李曉穠之證
      詞、被告之考勤卡2 紙、日報表5 紙，均未能證明被告分
      別於94年7 月25日、同年10月12日並未進入被害人丙○○
      、甲○○之住處，是上開證據，難以為被告有利之認定。
    (五)綜上所述，被告辯稱其未侵入被害人丙○○、甲○○住處
      竊盜云云，顯屬卸責之詞，不足採信。觀諸被告所竊取之
      物品，均係屬黃金製作之金飾，價值不匪，具有一定經濟
      價值，變現容易，且被告於短期間內連續犯有3 件竊盜罪
      ，被告具有犯罪之習慣，亦臻明確。從而，本件被告事證
      明確，其犯行堪以認定，應依法論科。
二、按刑法第321 條第1 項第2 款所指之「門扇」專指門戶而言
    ，而所謂「其他安全設備」，指門扇牆垣以外，依通常觀念
    足認防盜之一切設備而言，如門鎖、窗戶等，最高法院45年
    度台上字第1443號、55年台上字第547 號判例意旨可資參照
    ；又按窗戶係建築物上具有防閑作用之設備，屬建築物之安
    全設備；再按刑法第321 條第1 項第3 款所謂兇器，凡於人
    之生命身體之安全，易生危險者均屬之，因攜帶兇器行竊，
    只需行竊時攜帶具有危險性之兇器為已足，並不以主觀上有
    以該兇器行兇之意圖為必要，最高法院70年度臺上字第6110
    號判決、71年度台上字第728 號判決均採同一見解。被告於
    95年6 月1 日下午4 時許，侵入被害人乙○○位於桃園縣中
    壢市水尾里水尾61之57號住處行竊所攜帶之螺絲起子2 支，
    係屬質地堅硬之物，無論被告主觀上是否旨在行兇抑僅用以
    行竊，在客觀上既具有行兇之危險性，均屬兇器之一種。是
    核被告所為，係犯刑法第321 條第1 項第2 款、第3 款之踰
    越安全設備、攜帶兇器竊盜罪。被告先後3 次竊盜犯行，時
    間緊接，所犯係犯罪構成要件相同之罪，顯係基於概括之犯
    意反覆為之，為連續犯，應依刑法第56條之連續犯規定，以
    一竊盜既遂罪論，並加重其刑。另查被告曾有如事實欄所載
    之犯罪前科與執行紀錄，此有台灣高等法院被告全國前案紀
    錄表與台灣桃園地方法院檢察署刑案資料查註紀錄表各1 份
    存卷可按，其於5 年以內再犯本件有期徒刑以上之罪，為累
    犯，應依刑法第47條之規定，遞加重其刑。爰審酌被告自78
    年間起至91年間止，因竊盜經法院偵查、審判多達5 件，素
    行不良，又被告因上揭94年7 月25日、同年10月12日之竊盜
    犯行，經檢察官起訴及移送併辦，被告並於本院95年5 月22
    日進行準備程序到庭陳述後，再度於同年6 月1 日下午4 時
    許，侵入被害人乙○○之住處竊盜，顯見被告漠視法治，並
    知悉上揭94年7 月25日、同年10月12日之竊盜因留存指紋經
    警查獲，遂於95年6 月1 日行竊時，戴上棉質手套，避免警
    方追緝，被告犯後態度至為惡劣，顯無悔改之意；再者，家
    庭是一般人生活安全最終之堡壘，被告無故侵入他人住居竊
    盜，破壞被害人生活安全最終之堡壘，致被害人在隨時擔心
    住處遭人侵入之恐懼下生活，被告犯罪手段亦不可採，且被
    告犯後飾詞狡辯，未見悔意等一切情狀，檢察官請求判決有
    期徒刑3 年6 月，雖非無據，然本院認檢察官求刑稍嫌過重
    ，爰量處如主文所示之刑，以資懲儆。末查，被告於78年9
    月19日因竊盜案件，經本院以78年度訴字第466 號判決判處
    有期徒刑6 月確定；再於79年8 月17日因竊盜案件，經本院
    以79年度訴字第352 號判決判處有期徒刑8 月確定；又於81
    年12月24日因竊盜案件，經本院以81年度訴字第1395號判決
    判處有期徒刑1 年確定；復於85年8 月5 日因竊盜案件，經
    本院以85年度易字第1147號判決判處有期徒刑1 年10月確定
    ；末於91年11月23日因竊盜案件，經本院以91年度易字第15
    91號判決判處有期徒刑1 年10月確定，此有臺灣高等法院被
    告前案紀錄表1 份在卷可稽，被告屢因竊盜案件經判決、執
    行，仍再犯有竊盜犯行，顯見其不思悔改，並無悔意，且無
    法戒除不勞而獲之陋習，可認其有犯罪之習慣及再犯之虞，
    爰依竊盜犯贓物犯保安處分條例第3 條第1 項第1 款、第4
    條、第5 條第1 項前段規定，宣告被告於刑之執行前，令入
    勞動場所強制工作3 年，以矯治其惡習。
三、扣案之螺絲起子2 支、棉質手套1 雙，係被告所有，供其犯
    95年6 月1 日竊盜犯行所用之物，此據被告供述在卷，應依
    刑法第38條第1 項第2 款之規定，予以宣告沒收之。
據上論斷，應依刑事訴訟法第299 條第1 項前段，刑法第56條、
第321 條第1 項第2 款、第47條、第38條第1 項第2 款，竊盜犯
贓物犯保安處分條例第3 條第1 項第1 款、第4 條、第5 條第1
項前段，判決如主文。
本案經檢察官林鈺雄到庭執行職務
中    華    民    國    95    年    6     月    30    日
                  刑事第四庭  審判長法  官   黃斯偉
                                    法  官   蘇昭蓉
                                    法  官   陳心婷
上正本證明與原本無異。
如不服本判決，應於判決送達後10日內向本院提出上訴狀（應附
繕本），上訴於臺灣高等法院。
                                    書記官  陳青瑜
中    華    民    國    95    年    7     月     5    日
附錄本件論罪科刑法條全文：
中華民國刑法第321條
犯竊盜罪而有左列情形之一者，處六月以上、五年以下有期徒刑
：
一  於夜間侵入住宅或有人居住之建築物、船艦或隱匿其內而犯
    之者。
二  毀越門扇、牆垣或其他安全設備而犯之者。
三  攜帶兇器而犯之者。
四  結夥三人以上而犯之者。
五  乘火災、水災或其他災害之際而犯之者。
六  在車站或埠頭而犯之者。
前項之未遂犯罰之。


司法院資訊處製作；財團法人民間司法改革基金會備份。
